臺灣士林地方法院刑事裁定
111年度撤緩字第65號
聲  請  人  臺灣士林地方檢察署檢察官
受  刑  人  
即  被  告  朱柏亜





上列受刑人即被告因公共危險案件（臺灣臺北地方法院110年度
交簡字第611號），經檢察官聲請撤銷緩刑之宣告（111年度執聲
字第324號），本院裁定如下：
    主  文
聲請駁回。
    理  由
一、聲請意旨略以：受刑人即被告朱柏亜（下稱受刑人）因酒後
    駕車犯公共危險案件，前經臺灣臺北地方法院於民國110年1
    0月19日以110年度交簡字第611號判決判處有期徒刑4月，併
    科罰金新臺幣（下同）30,000元，緩刑2年，並應於判決確
    定日起六個月內，向公庫支付90,000元，而於110年11月23
    日確定在案（下稱甲案），然其於緩刑前即110年11月17日
    因故意犯服用酒類不能安全駕駛動力交通工具而駕駛罪，經
    臺灣臺北地方法院於111年2月15日以111年度交簡字第139號
    判決判處有期徒刑4月，並於111年3月22日確定在案（下稱
    乙案），足認原宣告之緩刑難收其預期效果，而有執行刑罰
    之必要，其行為已合於刑法第75條之1第1項第1款所定撤銷
    緩刑宣告之原因，爰依刑事訴訟法第476條之規定，聲請撤
    銷其緩刑之宣告等語。
二、按受緩刑之宣告，於緩刑前因故意犯他罪，而在緩刑期內受
    六月以下有期徒刑、拘役或罰金之宣告確定者，足認原宣告
    之緩刑難收其預期效果，而有執行刑罰之必要者，得撤銷其
    宣告；又前項撤銷之聲請，於判決確定後六月以內為之，刑
    法第75條之1第1項第1款及第2項定有明文；又緩刑之宣告應
    撤銷者，由受刑人所在地或其最後住所地之地方法院檢察官
    聲請該法院裁定之，刑事訴訟法第476條亦有明文。經查，
    乙案判決於甲案緩刑期內之111年3月22日確定在案，此有上
    開乙案判決書正本及臺灣高等法院被告前案紀錄表在卷可稽
    ，且檢察官係於乙案判決確定後6個月內之111年4月25日向
    本院提出本件聲請，亦有卷附蓋有上開收文日期章戳之聲請
    書存卷為憑；而受刑人自110年5月17日遷入臺北市○○區○○○
    路0段000巷00號3樓，迄今未有遷出登記乙節，有其戶役政
    連結系統個人基本資料查詢結果1紙在卷可參，是本院就上
    開撤銷緩刑宣告之聲請，自得加以審究。
三、經查，受刑人朱柏亜因酒後駕車犯公共危險案件，前經臺灣
    臺北地方法院於110年10月19日以110年度交簡字第611號判
    決判處有期徒刑4月，併科罰金30,000元，緩刑2年，並應於
    判決確定日起六個月內，向公庫支付90,000元，而於110年1
    1月23日確定在案，然其於緩刑前即110年11月17日因故意犯
    服用酒類不能安全駕駛動力交通工具而駕駛罪，經臺灣臺北
    地方法院於111年2月15日以111年度交簡字第139號判決判處
    有期徒刑4月，並於111年3月22日確定在案，此有各該判決
    書正本及臺灣高等法院被告前案紀錄表等件存卷可考，是受
    刑人確有於緩刑前因故意犯他罪，而在緩刑期內受六月以下
    有期徒刑之宣告確定乙節，固堪認定。然刑法緩刑制度係為
    促進惡性輕微之被告或偶發犯、初犯利於改過自新而設，刑
    法第75條之1已明定法院裁量之義務，則受刑人是否已足認
    緩刑宣告收其預期效果，而有撤銷緩刑宣告、執行刑罰之必
    要，仍須衡酌被告所犯前後案件法益侵害之性質、再犯原因
    、違反法規範之情節是否重大、被告主觀犯意所顯現之惡性
    及反社會性等相關情況決定之。本院審酌受刑人所犯甲、乙
    兩案之罪質雖屬同一，然受刑人於甲案犯後坦承犯行，經法
    院認受刑人經該次起訴審判後，當能知所警惕而無再犯之虞
    ，所宣告之刑以暫不執行為適當，爰依刑法第74條第1項第1
    款之規定宣告緩刑2年，並依刑法第74條第2項第4款之規定
    ，命受刑人應於判決確定日起六個月內，向公庫支付90,000
    元，而受刑人已按時履行上開向公庫支付款項之條件在案；
    又受刑人雖於緩刑前即故意犯乙案，然其係於甲案判決確定
    前所犯，參以受刑人於乙案犯後坦承犯行，且未致他人受有
    傷害，經檢察官聲請臺灣臺北地方法院逕為簡易判決處刑在
    案，此有上開刑事判決書、臺灣高等法院被告前案紀錄表、
    臺灣臺北地方檢察署110年12月2日自行收納款項收據等件存
    卷可考，復經本院核閱臺灣臺北地方法院110年度交簡字第6
    11號、111年度交簡字第139號刑事卷宗、臺灣臺北地方檢察
    署110年度執緩字第984號附條件緩刑執行卷宗查明無訛；再
    酌以受刑人於甲、乙案經法院論罪科刑確定後，未曾故意另
    犯他罪，此有臺灣高等法院被告前案紀錄表存卷可考，顯見
    受刑人乙案之犯罪情節尚非重大，亦非存有高度之法敵對意
    識而一再故意犯罪，其經宣告有期徒刑之處罰，業已達儆懲
    效果，尚難徒憑受刑人於緩刑前故意犯他罪，而在緩刑期內
    受六月以下有期徒刑之宣告確定，即遽認其甲案原為促使惡
    性輕微之受刑人或偶發犯改過自新而宣告之緩刑，有生何等
    難收預期效果而確有執行刑罰之必要。此外，復依卷內現存
    資料亦無其他足認受刑人甲案緩刑宣告難收預期效果之積極
    事證可供審酌。從而，本院仍得期待受刑人藉由甲案緩刑之
    宣告，促使其知所警惕，端正品行，尚無以刑罰制裁取代緩
    刑宣告之必要，是檢察官此部分聲請撤銷受刑人甲案緩刑之
    宣告，非有理由，應予駁回。
據上論斷，應依刑事訴訟法第220條，裁定如主文。 
中　　華　　民　　國　　111 　年　　6 　　月　　21　　日
                  刑事第四庭  法  官  彭凱璐
以上正本證明與原本無異。
如不服本裁定，應於裁定送達後5日內向本院提出抗告狀（須附
繕本）。「切勿逕送上級法院」因疫情而遲誤不變期間，得向法
院聲請回復原狀。
                              書記官  羅淳柔
中　　華　　民　　國　　111 　年　　6 　　月　　21　　日